臺灣臺中地方法院刑事判決　　　　　　　　　　　　九十三年度易字第二二七四號
　　公　訴　人　臺灣臺中地方法院檢察署檢察官
　　被　　　告　甲○○
右列被告因毒品危害防制條例案件，經檢察官提起公訴（九十三年度毒偵字第三五○
六號），被告於準備程序中就被訴事實為有罪之陳述，受命法官於聽取當事人之意見
後，本院合議庭裁定改由受命法官獨任以簡式審判程序審理，判決如左：
    主  文
甲○○施用第二級毒品，處有期徒刑陸月，如易科罰金以參佰元折算壹日。
    事  實
一、甲○○前於民國九十一年間及九十二年間，先後二次均因施用毒品案件，分別依
    本院裁定送入臺灣臺中看守所附設勒戒處所觀察、勒戒，均經考核認無繼續施用
    毒品之傾向後，先後於九十一年五月三十一日及九十二年三月二十日釋放，並由
    臺灣臺中地方法院檢察署檢察官先後於九十一年五月三十一日及九十二年三月二
    十日，分別以九十一年度毒偵字第一九三號及九十二年度毒偵字第六八四、九十
    一年度毒偵字第三七四二號為不起訴處分確定。其且於九十一年間，因犯竊盜罪
    ，經本院判處有期徒刑一年二月確定，復於九十二年間因施用毒品案件，經本院
    判處有期徒刑七月確定，嗣經本院裁定應執行有期徒刑一年七月確定，甫於九十
    三年七月二十一日假釋出監（嗣經撤銷假釋，現在臺灣臺中監獄執行殘刑五月八
    日）。詎猶不知悔改，復於九十三年八月九日，在臺中市七期重劃區內某處車內
    ，以將第二級毒品安非他命置於玻璃球內（未扣案），用火燒烤使產生白煙再吸
    入體內之方式，施用第二級毒品甲基安非他命一次（起訴書誤載為施用安非他命
    ）。嗣因臺灣臺中地方法院檢察署人員於九十三年八月十二日，在臺灣臺中地方
    法院檢察署採集甲○○尿液送請中山醫學大學附設醫院藥物濫用檢測中心檢驗結
    果，甲基安非他命類呈陽性反應，而查悉上情。
二、案經臺灣臺中地方法院檢察署檢察官自動檢舉偵查起訴。
    理  由
一、訊據被告甲○○對於右揭事實坦承不諱，且被告於右述時地經臺灣臺中地方法院
    檢察署人員採集其尿液送請中山醫學大學附設醫院藥物濫用檢測中心檢驗結果，
    確呈甲基安非他命類陽性反應，有中山醫學大學附設醫院藥物濫用檢測中心出具
    之尿液檢驗報告書一紙附卷可稽，足認被告自白確與事實相符，堪可採信。且查
    ，施用安非他命者，其尿液中之代謝物為安非他命，依現行濫用藥物尿液檢驗作
    業準則，其濃度大於五○○ｎｇ／ｍｌ者，判定為安非他命陽性反應。施用甲基
    安非他命者，其尿液中之代謝物為甲基安非他命及安非他命，依現行濫用藥物尿
    液檢驗作業準則，其甲基安非他命濃度大於五○○ｎｇ／ｍｌ，且其代謝物安非
    他命濃度大於二○○ｎｇ／ｍｌ者，判定為甲基安非他命陽性反應；「施用安非
    他命者，其尿液代謝物應為安非他命陽性反應，不會產生有甲基安非他命陽性反
    應」。「施用甲基安非他命者，其尿液代謝物會呈甲基安非他命及安非他命陽性
    反應」；人體施用甲基安非他命後，在主要代謝物中未改變形態之甲基安非他命
    佔施用劑量達百分之四十三，而安非他命佔百分之五等情，業經內政部警政署刑
    事警察局以九十三年四月二十七日（九三）刑鑑字第○九三○○八六二一三號、
    法務部法醫研究所以九十三年四月二十八日法醫毒字第○九三○○○一三一八號
    、法務部調查局以九十三年四月二十七日調科壹字第○九三○○一五三○七○號
    及行政院衛生署管制藥品管理局以九十三年五月六日管檢字第○九三○○○三八
    九六號分別函釋在案。被告為警查獲後之尿液代謝物甲基安非他命濃度為一一七
    八ｎｇ／ｍｌ、安非他命濃度為二○○ｎｇ／ｍｌ，有上開中山醫學大學附設醫
    院藥物濫用檢測中心尿液檢驗報告書一紙在卷可考。則被告顯係單純施用第二級
    毒品甲基安非他命，而非施用第二級毒品安非他命，應可認定，起訴書誤載被告
    施用之第二級毒品係「安非他命」，尚有未合，附此指明。又被告前於九十一年
    間及九十二年間，先後二次均因施用毒品案件，分別依本院裁定送入臺灣臺中看
    守所附設勒戒處所觀察、勒戒，均經考核認無繼續施用毒品之傾向後，先後於九
    十一年五月三十一日及九十二年三月二十日釋放，並由臺灣臺中地方法院檢察署
    檢察官先後於九十一年五月三十一日及九十二年三月二十日，分別以九十一年度
    毒偵字第一九三號及九十二年度毒偵字第六八四、九十一年度毒偵字第三七四二
    號為不起訴處分確定。嗣於九十二年間復因施用毒品案件，經本院判處有期徒刑
    七月確定，現在臺灣臺中監獄執行上揭殘刑，有臺灣高等法院被告全國前案紀錄
    表、臺灣臺中地方法院檢察署刑案資料查註紀錄表及臺灣臺中地方法院檢察署檢
    察官執行指揮書各一份在卷可憑。綜上所述，本案事證明確，被告犯行堪以認定
    。
二、核被告甲○○所為，係犯毒品危害防制條例第十條第二項之施用第二級毒品罪。
    被告施用第二級毒品甲基安非他命前，持有第二級毒品甲基安非他命之低度行為
    ，應為其施用之高度行為所吸收，不另論罪。爰審酌被告前已曾因施用毒品案件
    ，於九十一年及九十二年間接受觀察勒戒計二次，嗣復曾於九十二年間因施用毒
    品案件，經本院判處有期徒刑七月確定，甫於九十三年七月二十一日假釋出監，
    竟無視於毒品對於自身健康之戕害及國家對於杜絕毒品犯罪之禁令，旋於九十三
    年八月九日即再為本案施用第二級毒品犯行，惡性非輕，惟念及其吸毒係戕害自
    己身心之行為及其於犯罪後尚能坦承犯行之態度等一切情狀，量處如主文所示之
    刑，並諭知易科罰金之折算標準。
據上論斷，應依刑事訴訟法第二百七十三條之一第一項、第二百九十九條第一項前段
，毒品危害防制條例第十條第二項、第二十三條第二項，刑法第十一條前段、第四十
一條第一項前段，罰金罰鍰提高標準條例第二條，判決如主文。
中      華      民      國    九十四    年      二   月     十七     日
                                   臺灣臺中地方法院刑事第十庭
                                             法  官  江 奇 峰
右正本證明與原本無異。
如不服本判決，應於判決送達後十日內向本院提出上訴狀，上訴於臺灣高等法院臺中
分院( 須附繕本 )。
                                          書記官
中      華      民      國    九十四    年      二      月     十七     日
附錄論罪科刑法條
毒品危害防制條例第十條第二項：
施用第二級毒品者，處三年以下有期徒刑。
